臺灣新北地方法院行政訴訟判決　　　　　110年度交字第377號
 
原　　　告　陳錦郎　現於法務部矯正署宜蘭監獄執行中
被　　　告　新北市政府交通事件裁決處

代　表　人　李忠台（處長）

訴訟代理人　黃慧婷律師
 
上列當事人間因交通裁決事件，原告不服被告民國110 年4 月15
日新北裁催字第48-1CP000000號、第48-1CK000000號、第48-1CK
000000號、第48-CG0000000號、第48-CG0000000號、第48-CG000
0000號、第48-CG0000000號、第48-CV0000000號等8 件裁決，向
本院提起行政訴訟，本院判決如下：
    主  文
一、原處分八（被告110 年4 月15日新北裁催字第48-CV0000000
    號裁決）撤銷。
二、原告其餘之訴駁回。
三、訴訟費用新臺幣300 元由原告負擔百分之94，餘由被告負擔
    ；被告應賠償給付原告新臺幣18元。
    事實及理由
壹、程序方面：
    原告不服被告所為道路交通管理處罰條例第8 條之裁決而提
    起撤銷訴訟，依行政訴訟法第237 條之1 ，應適用交通裁決
    事件訴訟程序。本件因卷證資料已經明確，本院依同法第23
    7 條之7 規定，不經言詞辯論，直接裁判。
貳、實體方面：
一、爭訟概要：
    緣原告所有之車牌號碼0000-00 號自用小客車〈於民國《下
    同》106 年1 月19日登記為車主，嗣於110 年3 月25日始異
    動車主登記〉（下稱系爭車輛），經駕駛而於如附表編號1
    至3 所示之時、地，在道路收費停車處所停車，經催繳而不
    依規定繳費，另經駕駛而於如附表編號4 至8 所示之時、地
    ，有如附表編號4 至8 所示之違規事實，乃經如附表所示之
    舉發機關分別填製如附表所示之舉發違反道路交通管理事件
    通知單對系爭車輛之車主（即原告）逕行舉發，記載如附表
    所示之應到案日期，並移送被告處理，原告逾越應到案期限
    60日以上，仍未到案或繳納罰鍰。嗣被告認系爭車輛經駕駛
    而有如附表所示之違規事實，乃依如附表所示之道路交通管
    理處罰條例之規定及違反道路交通管理事件統一裁罰基準表
    ，以如附表所示之違反道路交通管理事件裁決書（以下分別
    稱原處分一、二、三、四、五、六、七、八），各逕行裁處
    原告如附表所示之罰鍰，並記如附表所示之違規點數。原告
    不服，遂提起本件行政訴訟。
二、原告起訴主張及聲明：
（一）主張要旨：
   1、原告於107 年11月6 日將車輛借徐○元使用一天，但徐○
      元未如期還車，原告遂委託妻子廖○瀅到板橋分局代為報
      案，經板橋分局備案後，板橋分局建議先以侵占告訴，後
      由新北市板橋分局偵查後通知原告改報失竊，並於報案當
      天受理系爭車輛為失竊車（檢附臺灣新北地方檢察署108
      年度偵字第19520 號不起訴處分書1 份），被告可查詢系
      爭車輛之失竊實情，故失竊後之交通罰單不應由原告負責
      ，請被告查明給予合理之裁決。
   2、不起訴處分書為板橋分局受理失竊報案後，告知原告撤回
      侵占告訴才可依法受理車輛通報失竊。且因車子至今仍未
      尋獲，所以無法提供違規行為人資料，因原告對訴訟不瞭
      解，而人又在服刑中，原告想表達的意思就是原告車子在
      107 年11月6 日已失竊，之後的違規事件並非原告所為，
      請明察。
   3、另原告將於110 年呈報假釋，在此請被告准予撤銷繳納之
      罰單，等原告回歸社會後一併繳納，因現在正在服刑無收
      入，無能力繳納。
（二）聲明：原處分一至原處分八，均撤銷。
三、被告答辯及聲明：
（一）答辯要旨：
   1、緣原告所有（自110 年3 月25日起登記為訴外人所有）之
      系爭車輛，於107 年11月12日11時54分、107 年11月29日
      17時10分、107 年11月30日11時48分於「三重高速公路平
      面道路」及「板橋區板城路」處有「在道路收費停車處所
      停車不依規定繳費」之違規；於107 年12月9 日15時56分
      、107 年12月10日0 時35分、107 年12月11日1 時45分、
      107 年12月11日5 時26分「三重區環河北路2 段304 號（
      往蘆洲）」、「三重區新北環河快速道路3 公里處（往蘆
      洲）」處有「限速50公里，經測時速95公里，超速45公里
      （逾40公里至60公里以內）」、「限速70公里，經測時速
      95公里，超速25公里（逾40公里至60公里以內）」、「限
      速70公里，經測時速122 公里，超速52公里（逾40公里至
      60公里以內）」、「限速70公里，經測時速135 公里，超
      速65公里（逾60公里至80公里以內）；駕駛人行車速度超
      過規定之最高時速60公里以上（處車主）」之違規行為；
      於107 年12月9 日20時41分在「新莊區中正路708 號」處
      有「在劃有紅線路段停車」之違規行為，經新北市政府交
      通局、新北市政府警察局交通警察大隊、新北市政府警察
      局新莊分局認定違規屬實，分別於108 年2 月8 日、107
      年12月20日（符合道路交通管理處罰條例第90條之舉發期
      限）依道路交通管理處罰條例第56條第3 項、第40條、第
      43條第1 項2 款、第43條第4 項、第56條第1 項第1 款規
      定，填製①新北交營字第1CP000000 號、②新北交營字第
      1CK000000 號、③新北交營字第1CK000000 號、④新北市
      警交大字第CG0000000 號、⑤新北市警交大字第CG000000
      0 號、⑥新北市警交大字第CG0000000 號、⑦新北市警交
      大字第CG0000000 號、⑧新北市警交大字第CV0000000 號
      舉發違反道路交通管理事件通知單予以舉發，並均於原告
      入監服刑（即108 年3 月3 日）前寄存送達於原告；至於
      其餘違規案件經被告審查後認定其送達容有疑義，為維護
      原告權益，被告同意撤銷關於第48-1CK000000、48-1CK00
      0000、48-1CK000000、48-1CK000000號處分，故以下亦不
      再就該4 筆處分為答辯，合先敘明。
   2、就違規事實部分，原告全不爭執：
    ⑴依本府交通局之函復公文可知，原告於107 年11月12日至
      同年12月5 日期間有於收費停車路段停車之事實，惟其未
      依規定於期限內繳交停車費，已經該管機關於107 年12月
      10日至108 年1 月7 日寄送第一次補繳通知，於108 年1
      月7 日至同年1 月28日寄送第二次補繳通知，二次通知均
      合法送達於原告，惟原告均置之不理而未予繳納，顯有違
      反道路交通管理處罰條例第56條第3 項之行為。
    ⑵原告於三重區所為之超速違規，均業經原舉發單位以科學
      儀器攝得其違規事實在案，該址之警52標牌設置情形並有
      原舉發單位提供之現場採證照片及距離示意圖以及科學儀
      器之檢驗合格證書可參，堪認本件違規確實屬實且舉發程
      序符合道路交通管理處罰條例第7 條之2 條之規定。
   3、違規責任歸屬部分：
    ⑴最高行政法院107 年度判字第349 號判決意旨略以：「逾
      期未依規定辦理歸責之受舉發人即汽車所有人，即視為實
      施該交通違規行為之汽車駕駛人，並生失權之效果，不可
      以再就其非實際違規行為人之事實為爭執。否則，如容許
      受舉發人逾期仍可爭執其非實際應歸責者，無異使處罰條
      例第85條第1 項『逾期仍依違反條例規定處罰』之規定成
      為具文，應非立法本意。」。
    ⑵依上述判決之意旨以觀，本件原告於入監服刑前已經收受
      前開8 筆違規通知單，並有違規通知單之送達證明可稽，
      是載明於上之救濟教示應已完備，原告自有於其上所載之
      應到按期日前向救濟機關到案辦理歸責之可能，況到案辦
      理歸責之程序又不限於以本人辦理為必要，原告尚可於收
      受舉發通知單後委託親友辦理，然其卻捨此未為，而未在
      應到案期日前提出證據證明實際應受處罰人之資料，其即
      不能在後續救濟中對於已經失權之事項再為爭執，故原告
      仍屬於本件訴訟所爭執8 筆違規之可歸責主體，被告據以
      裁處，應無疑義。
   4、原告固於起訴狀中稱其車輛已經辦理為失竊車；然按道路
      交通管理處罰條例第85條之規定觀之，當知違規責任之歸
      責程序應於應到案期日前向違規通知單上所載之有權辦理
      歸責程序之機關為之，此不因車輛登記狀態是否為失竊而
      有所不同；另自原告提供予法院之臺灣新北地方檢察署10
      8 年度偵字第19520 號不起訴處分書中亦可確認系爭車輛
      並非為他人所竊，而僅係因原告將車輛借用於訴外人後訴
      外人未如期歸還而已，足證該「失竊登記」與實際情形殊
      有未合，故原告仍應就自己所有之車輛所涉及之逾越應到
      案期限之違規事件負行政法上之義務。
   5、再者，原告既為合法考領汽車駕駛執照之人，有駕駛人基
      本資料為憑，且原告為具有正常智識程度之成年人，其對
      上述規定應知之甚詳，並應確實遵守。是原告前揭所述，
      無非單方所執之詞，委無足取。綜上所述，本件原告之訴
      為無理由。
（二）聲明：原告之訴駁回。
四、爭點：
（一）原告以系爭車輛遭竊為由，訴請撤銷原處分一至原處分七
      ，是否可採？
（二）如附表編號8 所示之舉發違反道路交通管理事件通知單係
      於108 年2 月12日始合法送達原告，是否影響原處分八之
      合法性？
五、本院的判斷：
（一）前提事實：
      爭訟概要欄所載之事實，除原告主張如「爭點」欄所載外
      ，其餘事實業據原告於起訴狀所不爭執，且有催繳單查詢
      結果影本2 紙、路邊收費停車場停車費補繳通知單送達回
      證影本2 紙、舉發違反道路交通管理事件通知單影本8 紙
      （見本院卷第143 頁、第144 頁、第147 頁至第149 頁、
      第161 頁至第164 頁、第173 頁）、測速採證照片4 幀、
      路邊收費停車場停車採證照片3 幀、違規停車採證照片2
      幀（見本院卷第161 頁至第164 頁、第211 頁、第212 頁
      、第269 頁）、舉發違反道路交通管理事件通知單送達回
      證影本8 紙（見本院卷第147 頁至第149 頁、第169 頁、
      第170 頁、第175 頁）、原處分一至八影本各1 紙、送達
      回證影本1 紙（見本院卷第179 頁至第195 頁〈單數頁〉
      ）、汽車異動歷史查詢影本1 紙、汽車車主歷史查詢影本
      1 紙、臺灣高等法院在監在押全國紀錄表1 份、個人基本
      資料查詢結果（見本院卷第217 頁、第219 頁、第263 頁
      至第265 頁）、「警52」標誌與固定式雷達測速儀及違規
      地點距離圖說影本2 紙、照片4 幀、雷達測速儀檢定合格
      證書影本2 紙（見本院卷第253 頁至第258 頁）附卷可佐
      ，是除原告主張部分外，其餘事實自堪認定。
（二）原告以系爭車輛遭竊為由，訴請撤銷原處分一至原處分七
      ，不可採：
   1、應適用之法令：
    ⑴違反道路交通管理事件統一裁罰基準及處理細則第5 條：
      處理違反道路交通管理事件，有關文書送達之程序，依行
      政程序法之規定。
    ⑵行政程序法：
      ①第72條第1 項本文：
        送達，於應受送達人之住居所、事務所或營業所為之。
      ②第74條：
        送達，不能依前二條規定為之者，得將文書寄存送達地
        之地方自治或警察機關，並作送達通知書兩份，一份黏
        貼於應受送達人住居所、事務所、營業所或其就業處所
        門首，另一份交由鄰居轉交或置於該送達處所信箱或其
        他適當位置，以為送達。前項情形，由郵政機關為送達
        者，得將文書寄存於送達地之郵政機關。寄存機關自收
        受寄存文書之日起，應保存三個月。
    ⑶道路交通管理處罰條例：
      ①第7 條之2 第1 項第3 款、第7 款、第2 項第9 款、第
        3 項、第4 項：
        汽車駕駛人之行為有下列情形之一，當場不能或不宜攔
        截製單舉發者，得逕行舉發：
        三、在道路收費停車處所停車，不依規定繳費。
        七、經以科學儀器取得證據資料證明其行為違規。
        前項第七款之科學儀器應採固定式，並定期於網站公布
        其設置地點。但汽車駕駛人之行為屬下列情形之一者，
        不在此限：
        九、行車速度超過規定之最高速限或低於規定之最低速
            限。
        對於前項第九款之違規行為，採用固定或非固定式科學
        儀器取得證據資料證明者，於一般道路應於一百公尺至
        三百公尺間，於高速公路、快速公路應於三百公尺至一
        千公尺間，明顯標示之；其定點當場攔截製單舉發者，
        亦同。
        第一項逕行舉發，應記明車輛牌照號碼、車型等可資辨
        明之資料，以汽車所有人為被通知人製單舉發。
      ②第40條：
        汽車駕駛人，行車速度，超過規定之最高時速，或低於
        規定之最低時速，除有第四十三條第一項第二款情形外
        ，處新臺幣一千二百元以上二千四百元以下罰鍰。
      ③第43條第1 項第2 款（修正前即行為時）：
        汽車駕駛人，駕駛汽車有下列情形之一者，處新臺幣六
        千元以上二萬四千元以下罰鍰，並當場禁止其駕駛：
        二、行車速度，超過規定之最高時速六十公里。
      ④第56條第1 項第3 項：
        汽車駕駛人在道路收費停車處所停車，未依規定繳費，
        主管機關應書面通知駕駛人於七日內補繳，並收取必要
        之工本費用，逾期再不繳納，處新臺幣三百元罰鍰。
      ⑤第85條第1 項：
        本條例之處罰，受舉發違反道路交通管理事件之受處罰
        人，認為受舉發之違規行為應歸責他人者，應於舉發違
        反道路交通管理事件通知單應到案日期前，檢附相關證
        據及應歸責人相關證明文件，向處罰機關告知應歸責人
        ，處罰機關應即另行通知應歸責人到案依法處理。逾期
        未依規定辦理者，仍依本條例各該違反條款規定處罰。
    ⑷按「本細則依道路交通管理處罰條例第九十二條第四項規
      定訂定之。」、「處理違反道路交通管理事件之程序及統
      一裁罰基準，依本細則之規定辦理。前項統一裁罰基準，
      如附件違反道路交通管理事件統一裁罰基準表。」，違反
      道路交通管理事件統一裁罰基準及處理細則第1 條、第2
      條第1 項、第2 項分別定有明文，是違反道路交通管理事
      件統一裁罰基準及處理細則即係基於法律之授權所訂定，
      而該處理違反道路交通管理事件之統一裁罰基準（即「違
      反道路交通管理事件統一裁罰基準表」）已考量「違反事
      件」、「法條依據」、「法定罰鍰額度或其他處罰」、「
      違規車種類別或違規情節」、「期限內繳納或到案聽候裁
      決者」、「逾越應到案期限30日內，繳納罰鍰或到案聽候
      裁決者」、「逾越應到案期限30日以上60日以內，繳納罰
      鍰或到案聽候裁決者」、「逾越應到案期限60日以上，繳
      納罰鍰或逕行裁決處罰者」等因素，作為裁量之標準，並
      未違反授權之目的及裁量權之本質，是其不僅直接對外發
      生效力，且被告亦應受其拘束而適用之。
   2、查原告所有之系爭車輛，經駕駛而於如附表編號1 至3 所
      示之時、地，在道路收費停車處所停車，經催繳而不依規
      定繳費，另經駕駛而於如附表編號4 至7 所示之時、地，
      有如附表編號4 至7 所示之違規行為，乃經如附表編號1
      至7 所示之舉發機關分別填製如附表所示之舉發違反道路
      交通管理事件通知單對系爭車輛之車主（即原告）逕行舉
      發，記載如附表編號1 至7 所示之應到案日期，並移送被
      告處理，原告逾越應到案期限60日以上，仍未到案或繳納
      罰鍰等情，業如前述，是被告據之認其有如附表編號1 至
      7 所示之違規事實，乃以原處分一至原處分七分別裁處原
      告如附表編號1 至7 所示之處罰內容，觀諸前開規定，依
      法洵屬有據。
   3、雖原告就此部分執前揭情詞而為主張；惟查：
    ⑴按「又94年12月28日修正前之處罰條例第85條第1 項、第
      2 項、第3 項原規定：『本條例關於車輛所有人之處罰，
      如應歸責於運送人、利用人或使用人，亦適用之。』、『
      本條例關於車輛所有人之處罰，如應歸責於車輛駕駛人者
      ，處罰車輛駕駛人。』、『本條例關於車輛駕駛人之處罰
      ，如應歸責於車輛所有人者，處罰車輛所有人。』因為這
      樣的規定，對於究竟是係採二罰或改變處罰客體未見分明
      ，乃於94年12月28日修正，其中第1 項『本條例之處罰，
      受舉發違反道路交通管理事件之受處罰人，認為受舉發之
      違規行為應歸責他人者，應於舉發違反道路交通管理事件
      通知單應到案日期前，檢附相關證據及應歸責人相關證明
      文件，向處罰機關告知應歸責人，處罰機關應即另行通知
      應歸責人到案依法處理。逾期未依規定辦理者，仍依本條
      例各該違反條款規定處罰』之規定，核係因應大量交通事
      件調查所為之特殊立法設計，其規範目的是使受舉發交通
      違規行為之應歸責者，在處罰機關依法裁決之前就先予確
      認。茲因關於交通違規行為之處罰，分為稽查、舉發與移
      送、受理與處罰等三個階段，有其個別的機能，並因汽車
      所有人通常是管領使用汽車之人，如就汽車查獲應處罰之
      違規事件，即可推斷汽車所有人為應歸責之人而對其舉發
      ，雖無疑義。但是，汽車所有人有時不一定是實際違規的
      行為人，為使真正應歸責者為自己的交通違規行為負責，
      也慮及監理、逕行舉發交通違規之處罰是大量而反覆性的
      行政行為，乃要求受舉發人如果認為受舉發之違規行為應
      歸責他人，必須在一定時間內，檢證告知應歸責人以辦理
      歸責，逾期未依規定辦理，仍依各該違反條款規定處罰。
      換言之，逾期未依規定辦理歸責之受舉發人即汽車所有人
      ，即視為實施該交通違規行為之汽車駕駛人，並生失權之
      效果，不可以再就其非實際違規行為人之事實為爭執。否
      則，如容許受舉發人逾期仍可爭執其非實際應歸責者，無
      異使處罰條例第85條第1 項『逾期仍依違反條例規定處罰
      』之規定成為具文，應非立法本意。」（參照最高行政法
      院107 年度判字第349 號判決）。
    ⑵如附表編號1 至7 所示之舉發違反道路交通管理事件通知
      單，均已載明應到案期限，且該等舉發違反道路交通管理
      事件通知單亦均於如附表編號1 至7 所示日期以寄存送達
      方式合法送達原告，然原告並未於應到案期限前依道路交
      通管理處罰條例第85條第1 項前段之規定辦理歸責實際駕
      駛人事宜，則被告乃以系爭車輛之車主（即原告）為處罰
      對象，核屬符合道路交通管理處罰條例第85條第1 項後段
      之規定；至於原告所指系爭車輛遭竊一節，依原告於起訴
      狀（見本院卷第13頁）及其所提出之臺灣新北地方檢察署
      檢察官108 年度偵字第19520 號不起訴處分書（見本院卷
      第17頁、第18頁）所載，系爭車輛係於107 年11月6 日由
      原告借予訴外人徐○元，則苟原告所述屬實，其自可據之
      依道路交通管理處罰條例第85條第1 項前段之規定辦理歸
      責實際駕駛人事宜；至於被告是否因之另行通知應歸責人
      到案依法處理或訴外人徐○元是否為「轉指駕」，均要屬
      另事，然原告捨此不為，嗣於提起本件行政訴訟時，始為
      前揭主張，自無從執之而為免罰之依據。
（三）如附表編號8 所示之舉發違反道路交通管理事件通知單係
      於108 年2 月12日始合法送達原告，足以影響原處分八之
      合法性：
   1、原告所有之系爭車輛經駕駛而有如附表編號8 所示之違規
      事實，固如前述；然依如附表編號8 所示之舉發違反道路
      交通管理事件通知單所載，應到案期限係「108 年2 月10
      日」前，但該舉發違反道路交通管理事件通知單卻遲至「
      108 年2 月12日」始以寄存送達方式合法送達原告（見本
      院卷第175 頁之新北市政府警察局送達證書影本），已逾
      前開應到案期限，則原告於客觀上顯然不能於應到案期限
      前自行到案而自動繳納罰鍰、陳述意見或依道路交通管理
      處罰條例第85條第1 項之規定辦理歸責實際駕駛人事宜，
      故此一應到案期限對原告自不生規範效力。
   2、又原處分八既係基於原告未於舉發違反道路交通管理事件
      通知單所載應到案日前自動繳納罰鍰、陳述意見及依道路
      交通管理處罰條例第85條第1 項之規定辦理歸責實際駕駛
      人事宜等前提事實，而依違反道路交通管理事件統一裁罰
      基準表之規定而為逕行裁決，此觀被告所為違反道路交通
      管理事件裁決重新審查紀錄表（見本院卷第127 頁）及答
      辯狀（見本院卷第135 頁、第136 頁）自明，是其依據該
      對原告不生規範效力之應到案期限而為不利原告之裁處，
      當非適法。
（四）本件判決基礎已經明確，兩造其餘的攻擊防禦方法及訴訟
      資料經本院斟酌後，核與判決結果不生影響，無一一論述
      之必要，又原告起訴時除就原處分一至八外，尚訴請撤銷
      其餘4 件裁決（即被告110 年4 月15日新北裁催字第48-1
      CK000000號、第48-1CK000000號、第48-1CK000000號、第
      48-1CK000000號），然此等部分業據被告依行政訴訟法第
      237 條之4 第2 項第1 款之規定自行撤銷（見本院卷第99
      頁、第110 頁之被告110 年7 月16日新北裁申字第110520
      1236號函），則依同法條第3 項之規定，應視為原告撤回
      起訴，均一併說明。
（五）本件二造各有部分勝訴部分敗訴，本院綜合上情，審酌認
      定訴訟費用應由原告負擔百分之94，餘由被告負擔，而本
      件第一審裁判費為300 元，所以確定第一審訴訟費用額為
      300 元，由原告負擔282 元，被告負擔18元；被告應賠償
      給付原告18元。
六、結論：
    被告所為原處分八違法，原告訴請撤銷為有理由，應予准許
    ；其餘部分（原處分一至原處分七）則均無違誤，原告訴請
    撤銷為無理由，應予駁回。
中    華    民    國   110    年    11    月    22    日
                  行政訴訟庭  法  官  陳鴻清
一、上為正本係照原本作成。
二、如不服本判決，應於判決送達後20日內，向本院提出上訴狀
    並表明上訴理由（原判決所違背之法令及其具體內容或依訴
    訟資料可認為原判決有違背法令的具體事實），其未載明上
    訴理由者，應於提出上訴後20日內向本院補提理由書（上訴
    狀及上訴理由書均須按他造人數附繕本，如未按期補提上訴
    理由書，則逕予駁回上訴），並應繳納上訴裁判費新臺幣75
    0 元。
                              書記官  李玉秀      
中    華    民    國   110    年    11    月    22    日
 
 附表：
┌─┬───────┬──────┬─────────┬─────┬─────┬───┐
│編│①違規（停車）│①違規事實  │①舉發機關、舉發通│處分書日期│處罰內容  │備註  │
│號│  時間        │②違反法條  │  知單日期、案號  │、案號    │（罰鍰：新│      │
│  │②違規（停車）│（道路交通管│②應到案日期      │          │臺幣）    │      │
│  │  地點        │理處罰條例）│  （送達日期）    │          │          │      │
├─┼───────┼──────┼─────────┼─────┼─────┼───┤
│1 │①107 年11月12│①在道路收費│①新北市政府交通局│110 年4 月│罰鍰300 元│原處分│
│  │  日11時54分  │  停車處所停│  108 年2 月8 日新│15日新北裁│          │一    │
│  │②新北市三重區│  車經催繳不│  北市警交大字第1C│催字第48-1│          │      │
│  │  高速公路平面│  依規定繳費│  P000000號       │CP000000號│          │      │
│  │  道路        │②第56條第3 │②108 年3 月28日前│          │          │      │
│  │              │  項、第85條│（108 年2 月14日）│          │          │      │
│  │              │  第1 項後段│                  │          │          │      │
│  │              │（裁決書誤載│                  │          │          │      │
│  │              │  為第2 項）│                  │          │          │      │
├─┼───────┼──────┼─────────┼─────┼─────┼───┤
│2 │①107 年11月29│①在道路收費│①新北市政府交通局│110 年4 月│罰鍰300 元│原處分│
│  │  日17時10分  │  停車處所停│  108 年2 月8 日新│15日新北裁│          │二    │
│  │②新北市板橋區│  車經催繳不│  北市警交大字第1C│催字第48-1│          │      │
│  │  板城路      │  依規定繳費│  K000000號       │CK000000號│          │      │
│  │              │②第56條第3 │②108 年3 月28日前│          │          │      │
│  │              │  項、第85條│（108 年2 月14日）│          │          │      │
│  │              │  第1 項後段│                  │          │          │      │
│  │              │（裁決書誤載│                  │          │          │      │
│  │              │  為第2 項）│                  │          │          │      │
├─┼───────┼──────┼─────────┼─────┼─────┼───┤
│3 │①107 年11月30│①在道路收費│①新北市政府交通局│110 年4 月│罰鍰300 元│原處分│
│  │  日11時48分  │  停車處所停│  108 年2 月8 日新│15日新北裁│          │三    │
│  │②新北市板橋區│  車經催繳不│  北市警交大字第1C│催字第48-1│          │      │
│  │  板城路      │  依規定繳費│  K000000號       │CK000000號│          │      │
│  │              │②第56條第3 │②108 年3 月28日前│          │          │      │
│  │              │  項、第85條│（108 年2 月14日）│          │          │      │
│  │              │  第1 項後段│                  │          │          │      │
│  │              │（裁決書誤載│                  │          │          │      │
│  │              │  為第2 項）│                  │          │          │      │
├─┼───────┼──────┼─────────┼─────┼─────┼───┤
│4 │①107 年12月9 │①汽車駕駛人│①新北市政府警察局│110 年4 月│罰鍰2,400 │原處分│
│  │  日15時56分  │  行車速度，│  107 年12月20日新│15日新北裁│元、記違規│四    │
│  │②新北市三重區│  超過規定之│  北市警交大字第CG│催字第48-C│點數1 點  │      │
│  │  環河北路2 段│  最高時速逾│  0000000號       │G0000000號│          │      │
│  │  304 號（往蘆│  40公里至60│②108 年2 月3 日前│          │          │      │
│  │  洲）        │  公里以內  │（108 年1 月30日）│          │          │      │
│  │              │②第40條、第│                  │          │          │      │
│  │              │  63條第1 項│                  │          │          │      │
│  │              │  、第85條第│                  │          │          │      │
│  │              │  第1 項後段│                  │          │          │      │
│  │              │（裁決書誤載│                  │          │          │      │
│  │              │  為第2 項）│                  │          │          │      │
├─┼───────┼──────┼─────────┼─────┼─────┼───┤
│5 │①107 年12月10│①汽車駕駛人│①新北市政府警察局│110 年4 月│罰鍰2,300 │原處分│
│  │  日0 時35分  │  行車速度，│  107 年12月20日新│15日新北裁│元、記違規│五    │
│  │②新北市三重區│  超過規定之│  北市警交大字第CG│催字第48-C│點數1 點  │      │
│  │  新北環河快速│  最高時速逾│  000000號        │G0000000號│          │      │
│  │  道路3 公里處│  20公里至40│②108 年2 月3 日前│          │          │      │
│  │ 〈往蘆洲〉（ │  公里以內  │（108 年1 月30日）│          │          │      │
│  │  屬一般道路而│②第40條、第│                  │          │          │      │
│  │  非快速公路）│  63條第1 項│                  │          │          │      │
│  │              │  、第85條第│                  │          │          │      │
│  │              │  第1 項後段│                  │          │          │      │
│  │              │（裁決書誤載│                  │          │          │      │
│  │              │  為第2 項）│                  │          │          │      │
├─┼───────┼──────┼─────────┼─────┼─────┼───┤
│6 │①107 年12月11│①汽車駕駛人│①新北市政府警察局│110 年4 月│罰鍰2,400 │原處分│
│  │  日1 時45分  │  行車速度，│  107 年12月20日新│15日新北裁│元、記違規│六    │
│  │②新北市三重區│  超過規定之│  北市警交大字第CG│催字第48-C│點數1 點  │      │
│  │  新北環河快速│  最高時速逾│  0000000號       │G0000000號│          │      │
│  │  道路3 公里處│  40公里至60│②108 年2 月3 日前│          │          │      │
│  │  〈往蘆洲〉（│  公里以內  │（108 年1 月30日）│          │          │      │
│  │  屬一般道路而│②第40條、第│                  │          │          │      │
│  │  非快速公路）│  63條第1 項│                  │          │          │      │
│  │              │  、第85條第│                  │          │          │      │
│  │              │  第1 項後段│                  │          │          │      │
│  │              │（裁決書誤載│                  │          │          │      │
│  │              │  為第2 項）│                  │          │          │      │
├─┼───────┼──────┼─────────┼─────┼─────┼───┤
│7 │①107 年12月11│①行車速度，│①新北市政府警察局│110 年4 月│罰鍰12,000│原處分│
│  │  日5 時26分  │  超過規定之│  107 年12月20日新│15日新北裁│元、記違規│七    │
│  │②新北市三重區│  最高時速逾│  北市警交大字第CG│催字第48-C│點數3 點，│      │
│  │  新北環河快速│  60公里至80│  0000000號       │G0000000號│並應參加道│      │
│  │  道路3 公里處│  公里以內  │②108 年2 月3 日前│          │路交通安全│      │
│  │  〈往蘆洲〉（│②第43條第1 │（108 年1 月30日）│          │講習      │      │
│  │  屬一般道路而│  項第2 款、│                  │          │          │      │
│  │  非快速公路）│  第63條第1 │                  │          │          │      │
│  │              │  項、第85條│                  │          │          │      │
│  │              │  第1 項後段│                  │          │          │      │
│  │              │（裁決書誤載│                  │          │          │      │
│  │              │  為第2 項）│                  │          │          │      │
├─┼───────┼──────┼─────────┼─────┼─────┼───┤
│8 │①107 年12月9 │①在禁止臨時│①新北市政府警察局│110 年4 月│罰鍰1,200 │原處分│
│  │  日20時41分  │  停車處所停│  107 年12月27日新│15日新北裁│元        │八    │
│  │②新北市新莊區│  車        │  北市警交大字第CV│催字第48-C│          │      │
│  │  中正路708 號│②第56條第1 │  0000000 號      │V0000000號│          │      │
│  │              │  項第1 款、│②108 年2 月10日前│          │          │      │
│  │              │  第85條第1 │（108 年2 月12日）│          │          │      │
│  │              │  項後段（裁│                  │          │          │      │
│  │              │  決書誤載為│                  │          │          │      │
│  │              │  第2 項）  │                  │          │          │      │
└─┴───────┴──────┴─────────┴─────┴─────┴───┘